# 新准则下租赁房屋装修会计处理

提问人：xflcpa123 时间：2021-11-05 10:56:00
请教陈版及各位老师：
原会计准则下租赁房屋装修一般计入长期待摊费用并进行摊销，现新租赁准则将租赁资产已计入了使用权资产并计提折旧，请问装修费用在新准则下仍在长期待摊费用中核算，还是列报在固定资产内。谢谢！

回答人：chenyiwei
根据财政部会计司发布的《企业会计准则实施问答（ 2021 年第二期）》：
问：承租人发生的租赁资产改良支出及其导致的预计复原支出应当如何进行会计处理？
答：根据租赁准则第十四条和第十六条，使用权资产是指承租人可在租赁期内使用租赁资产的权利。使用权资产应当按照成本进行初始计量。
对于承租人为拆卸及移除租赁资产、复原租赁资产所在场地或将租赁资产恢复至租赁条款约定状态预计将发生的成本，属于为生产存货而发生的，适用《企业会计准则第 1 号——存货》，否则计入使用权资产的初始计量成本；承租人应当按照《企业会计准则第 13 号——或有事项》进行确认和计量。参照《企业会计准则——应用指南》（ 2006 ）会计科目和主要账务处理，长期待摊费用科目核算企业已经发生但应由本期和以后各期负担的分摊期限在 1 年以上的各项费用。
因此，承租人发生的租赁资产改良支出不属于使用权资产，应当记入”长期待摊费用”科目。对于由租赁资产改良导致的预计复原支出，承租人应当按照租赁准则第十六条处理。